臺灣高等法院刑事判決                  九十一年度交上易字第一三九號
    上  訴  人
    即  被  告  丁○○
右上訴人，因妨害公務等案件，不服臺灣板橋地方法院，九十年易字第三七○三號，
中華民國九十一年二月五日第一審判決（起訴案號：臺灣板橋地方法院檢察署九十年
偵字第一三二一一號）提起上訴，本院判決如左：
    主      文
上訴駁回。
    事實及理由
一、本案經本院審理結果，認第一審法院認上訴人即被告丁○○犯刑法第一百八十五
    條之三之服用酒類，不能安全駕駛動力交通工具而駕駛，處拘役伍拾日，如易科
    罰金以佰元折算壹日；又犯同法第一百三十五條第一項之對於公務員依法執行
    職務時，施強暴，處拘役伍拾日，如易科罰金以佰元折算壹日；合併應執行拘
    役玖拾日，如易科罰金以佰元折算壹日。經核其認事用法，於法均無不合，量
    刑亦屬妥適，應予維持，並引用第一審判決書記載之事實、理由及適用之法條（
    如附件）。
二、被告猶執陳詞，空言否認犯罪，辯稱伊確無酒後騎車，且伊若有騎車撞到證人丙
    ○○之汽車，伊必會跌倒，事實上伊未跌倒，至於警員階級章脫落，係伊受不了
    警員無理要求而在拉扯中失手造成，伊無妨害公務之故意云云。惟查：
  (一)被告於九十年八月六日凌晨四時三十一分經警員以酒精測定器進行之吐氣所含酒
    精濃度測試結果達每公升零點六九毫克（0.69MG/L），有酒精測試紀錄紙一張附
    卷可憑。參以證人李秋蘭在原審法院證稱伊聽到撞擊聲，探頭看到被告機車倒在
    丙○○之汽車後面，機車引擎還呈發動狀態等語，丙○○在本院亦證稱我妹妹李
    秋蘭先聽到碰撞聲，我從窗口看出去，見到被告之機車倒在我車子後面，輪子仍
    在打轉，我就下樓察看，被告已將機車牽到馬路的另一側等語，而被告又不否認
    該機車別無他人騎乘，自不可能無人發動引擎而會撞上他人汽車，可見被告否認
    酒後騎機車，無非畏罪飾卸之詞，不足採信。至於本件相關之汽、機車擦撞痕如
    何，並不影響於該機車經發動引擎，被告騎乘而不能安全駕駛之認定。
  (二)被告係因發生上開酒後駕車撞擊丙○○汽車，與李家之人發生爭執，警員據報前
    往處理時，發現被告滿身酒味，要求被告同往警局作酒測，被告拒絕而拉扯、抗
    拒，致警員服飾遭拉壞，已經該現場處理之警員甲○○、乙○○供證綦詳，並有
    乙○○胸前階級章脫落之照片二張在案可徵，足見確係對於依法執行勤務之警員
    有施強暴而妨害公務執行之情形，所辯無犯罪故意云云，要係推諉之詞，核無可
    採。
  (三)至於被告係因中年喪妻，次日其妻即將出殯，心情惡劣，雖值同情，仍不能辭卸
    應負之刑責，併此敘明。
  (四)綜合上述，被告否認犯罪，提起上訴，不能認為有理由，應予駁回。
據上論斷，應依刑事訴訟法第三百七十三條、第三百六十八條，判決如主文。
本案經檢察官陳明光到庭執行職務。
中    華    民    國    九十一    年      五        月      二十九      日
                        臺灣高等法院刑事第十四庭
                            審判長法  官  陳  祐  輔
                                  法  官  陳  國  文
                                  法  官  洪  昌  宏
右正本證明與原本無異。
不得上訴。
                                  書記官  廖  月  女
中    華    民    國    九十一年      五        月      三十        日
附錄：本案論罪科刑法條全文
刑法第一百八十五條之三
服用毒品、麻醉藥品、酒類或其他相類之物，不能安全駕駛動力交通工具而駕駛者，
處一年以下有期徒刑、拘役或三萬元以下罰金。
刑法第一百三十五條第一項
對於公務員依法執行職務時，施強暴脅迫者，處三年以下有期徒刑、拘役或三百元以
下罰金。
